臺灣高等法院臺南分院刑事判決　　　　 99年度上易字第786號
上　訴　人　臺灣臺南地方法院檢察署檢察官
被　　　告　梁舜雄
被　　　告　黃千芳
上列上訴人因被告賭博案件，不服臺灣臺南地方法院99年度易字
第1350號中華民國99年11月16日第一審判決（起訴案號：臺灣臺
南地方法院檢察署99年度偵字第7783號），提起上訴，本院判決
如下：
    主  文
原判決撤銷。
梁舜雄、黃千芳共同犯圖利供給賭博場所罪，梁舜雄處有期徒刑
參月、黃千芳處有期徒刑貳月，如易科罰金均以新臺幣壹仟元折
算壹日。黃千芳緩刑貳年。扣案如附表所示電子遊戲機貳拾台（
含IC板拾陸塊）、代幣壹仟柒佰肆拾肆枚，均沒收。
    事  實
一、梁舜雄自民國九十八年十月間起，在前臺南縣安定鄉（九十
    九年十二月二十五日已改制為臺南市安定區，以下仍使用舊
    制名稱）蘇林村蘇厝八之二十號一樓經營「長弘電子遊戲場
    」，竟意圖營利，基於賭博之犯意，在上開公眾得出入之場
    所內擺設二十台賭博性電子遊戲機，並自九十九年四月二十
    八日起僱用有賭博共同犯意聯絡之黃千芳擔任店員，負責遊
    戲場內兌換代幣、現金及洗分換現金等工作，提供場所聚集
    不特定人把玩上開電子遊戲機賭博財物。其賭博之方式為賭
    客以新臺幣（下同）十元換取一枚代幣，再將代幣投入電子
    遊戲機內，以一比一或一比三十比例開分後押注，若押中則
    機台累積倍數不等之分數，若未押中則分數歸機台取得，賭
    客若不再繼續押注，即可以電子遊戲機螢幕上之分數，依原
    開分比例兌換現金。
    嗣警方於九十九年五月四日下午二時十五分許，由不具賭博
    犯意之員警喬裝賭客入內向黃千芳換取代幣把玩電子遊戲機
    ，再以機台上分數向黃千芳換取二百元現金，而查獲上情，
    並當場扣得如附表所示賭博性電子遊戲機共二十台（內含IC
    版十六片）及代幣一千七百四十四枚。
二、案經臺南縣警察局善化分局報告臺灣臺南地方法院檢察署檢
    察官偵查後聲請簡易判決處刑，經原審法院改依通常程序審
    理。
    理  由
一、按被告以外之人於審判外之言詞或書面陳述，除法律有規定
    者外，不得作為證據。又被告以外之人於審判外之陳述，雖
    不符前4條（即刑事訴訟法第159條之1至之4）之規定，而經
    當事人於審判程序同意作為證據，法院審酌該言詞陳述或書
    面陳述作成時之情況，認為適當者，亦得為證據，刑事訴訟
    第159條第1項及第159條之5第1項分別定有明文。
    本件被告以外之人於審判外之陳述，均經檢察官、被告於本
    院審理中表示同意作為本案之證據（本院卷第26頁），本院
    審酌前揭證據資料作成時之情況，核無違法取證或其他瑕疵
    ，認為以之作為證據為適當，均有證據能力。
二、上開犯罪事實，已迭據被告梁舜雄、黃千芳於偵、審中坦認
    不諱，並有卷附職務報告書、臨檢紀錄表、現場平面圖、「
    長弘電子遊戲場」營利事業登記證、電子遊戲業營業級別證
    、查獲現場及賭博性電子遊戲機照片，及扣案如附表所示賭
    博性電子遊戲機二十台（內含IC版十六片）、代幣一千七百
    四十四枚等物可資佐證，事證明確，被告二人之犯行堪以認
    定。
三、按電子遊戲場業之經營，並非僅單純擺設電子遊戲機具，舉
    凡現場管理、提供顧客兌換代幣把玩及事後換取現金等事務
    ，均屬經營之行為。又電子遊戲機程式，於設計之初即隱含
    遊戲機台具有較高獲勝機率，以提供業者獲利之保障，並非
    純粹射倖性，此由經營者必須花費資金裝修店面、設施，購
    買或租用遊戲機台，以提供場所及遊戲機具供不特定之賭客
    賭博財物，而仍可獲利，即可見其一斑。業者干冒被查獲而
    處以刑罰之風險，以擺設賭博性電子遊戲機，提供賭博場所
    聚集不特定之人賭博財物，作為電子遊戲場營業之重心，其
    顯有從中獲利潤之意圖，應屬灼然。
四、被告二人擅自在「長弘電子遊戲場」公眾得出入之場所，設
    置賭博性電子遊戲機供人把玩並兌換金錢，核其所為，均係
    犯刑法第二百六十六條第一項前段公然賭博罪、同法第二百
    六十八條前段意圖營利供給賭博場所罪及同條後段意圖營利
    聚眾賭博罪；被告二人在密切接近之一段時間持續實行複次
    行為，於客觀上符合一個反覆、延續性之行為觀念，在刑法
    評價上應僅成立一罪；渠等以同一行為觸犯公然賭博、圖利
    供給賭博場所及圖利聚眾賭博罪，為想像競合犯，均應依刑
    法第五十五條規定從一情節較重之意圖營利供給賭博場所罪
    論處；又被告二人就本件圖利供給賭博場所之犯行，有犯意
    聯絡及行為分擔，均為共同正犯。
五、原審認被告二人之犯罪事證明確，予以論罪科刑，固非無見
    ；然查，被告二人本件所為，除犯刑法第二百六十六條第一
    項前段之公然賭博罪外，另犯同法第二百六十八條前段之意
    圖營利供給賭博場所罪及同條後段之意圖營利聚眾賭博罪，
    原判決僅論以被告二人刑法第二百六十六條第一項前段之公
    然賭博罪，而就其餘罪名部分，不另為無罪之諭知，認事用
    法，尚有未洽。檢察官上訴，以此指摘原判決不當，為有理
    由，原判決無可維持，應予撤銷改判。
    茲審酌被告二人均尚無犯罪前科，素行良善，本件犯後自始
    均坦承犯行，態度良好，及被告梁舜雄提供賭博之電動機具
    達二十台，時間長達六個月左右，對社會善良風俗造成相當
    之負面影響，被告黃千芳僅係受僱擔任店員，惡性尚輕等一
    切情狀，分別量處如主文所示之刑，並諭知如易科罰金之折
    算標準。扣案如附表所示電子遊戲機二十台（含IC板十六塊
    ）、代幣一千七百四十四枚等物，為當場賭博之器具，應依
    刑法第二百六十六條第二項宣告沒收。另扣案之現金二百元
    ，因係查獲當時，喬裝之警員假意以電動機具賭博以調查被
    告犯行，而獲取之現金（見警卷第三頁被告黃千芳供述），
    警員並無與被告賭博之真意，與賭博罪須相互對立之雙方彼
    此意思與行為合致之要件尚非相符，被告二人該次所為，並
    不構成賭博罪。依主從不可分原則，其因此而兌換查扣之現
    金二百元，亦無從為沒收之諭知。
六、被告黃千芳前未曾因故意犯罪受有期徒刑以上刑之宣告，有
    臺灣高法院被告前案紀錄表可稽，本件雖因一時失慮而觸刑
    章，然黃千芳僅係受僱擔任店員工作，聽從雇主之命令行事
    ，以賺取生活所需，犯罪惡性輕微，經此偵審科刑教訓，當
    已知所警惕而無再犯之虞，本院認所宣告之刑以暫不執行為
    適當，併予諭知緩刑二年，以勵自新。
據上論斷，應依刑事訴訟法第三百六十九條第一項前段、第三百
六十四條、第二百九十九條第一項前段，刑法第二十八條、二百
六十六條第一項前段、第二項、第二百六十八條、第五十五條、
第四十一條第一項前段，第七十四條第一項第一款，刑法施行法
第一之一條判決如主文。
本案經檢察官王碧霞到庭執行職務。
中    華    民    國   100    年    1     月    18    日
                  刑事第三庭    審判長法  官  陳義仲
                                      法  官  蔡勝雄
                                      法  官  楊清安
以上正本證明與原本無異。
不得上訴。
                                      書記官  蔡蘭櫻
中    華    民    國   100    年    1     月    18    日
附錄論罪科刑法條全文：
刑法第二百六十六條 (普通賭博罪與沒收物)
在公共場所或公眾得出入之場所賭博財物者，處一千元以下罰金
。但以供人暫時娛樂之物為賭者，不在此限。
當場賭博之器具與在賭檯或兌換籌碼處之財物，不問屬於犯人與
否，沒收之。
刑法第二百六十八條 (圖利供給賭場或聚眾賭博罪)
意圖營利，供給賭博場所或聚眾賭博者，處三年以下有期徒刑，
得併科三千元以下罰金。
附表：
┌──┬──────────┬─────────┐
│編號│   機具名稱         │  數量（台）      │
├──┼──────────┼─────────┤
│1.  │春秋二代            │  一              │
├──┼──────────┼─────────┤
│2.  │金錢豹              │  一              │
├──┼──────────┼─────────┤
│3.  │超級戰國風雲２      │  二              │
├──┼──────────┼─────────┤
│4.  │麻將                │  一              │
├──┼──────────┼─────────┤
│5.  │賽馬                │  八              │
├──┼──────────┼─────────┤
│6.  │明星９７水果盤      │  七              │
└──┴──────────┴─────────┘